臺灣嘉義地方法院交通事件裁定　　　　　　　　　 九十一年度交聲字第一九號
　　原處分機關　交通部公路總局嘉義區監理所
　　異　議　人　富寶營造有限公司　設嘉義縣六腳鄉塗師村大塗師十八之一號
　　法定代理人　侯慶豐
右列異議人因違反道路交通管理處罰條例案件，對於原處分機關即交通部公路局嘉義
區監理所中華民國九十一年七月酒日所為之裁決處分（原裁決文號：嘉監五字第裁七
○－Ｂ00000000號）聲明異議，本院裁定如左：
    主  文
原裁決處分撤銷。
富寶營造有限公司不罰。
    理  由
一、異議人異議意旨略以：於裁決書所載時間，異議人之車輛並未行經所載之違規地
    點，而舉發單上並無異議人之簽章，亦無附有照片，顯然不符事實。異議人確為
    車號ＢＪ４７２７號車輛所有人，而該車自購買時起即由異議人法定代理人侯慶
    豐駕駛，而其長期承包台塑麥寮六輕廠區之工程，該車輛亦一直於雲林縣境內行
    駛，於返家時始駛回嘉義縣，該車未曾南下至高雄，裁決書所載民國九十一年六
    月十日當天該車上午進入台塑麥寮六輕廠，並於該日中午十二時五十七分出廠返
    回位於雲林縣麥寮鄉○○村○○路二之八號之營業所停放，停放後直至隔日清晨
    並未曾移動該車，又因同年六月十日下午駕駛人侯慶豐需前往溪洲工地勘查，乃
    於返回營業所後在所內等候欲一同前往溪洲之台塑石化股份有限公司工務部營建
    組監工甲○○，直到當日下午甲○○到達營業所會合後即一同前往溪洲工地，又
    甲○○到達營業所時係當日下午三時五分許，且當時該車亦停放在營業所外，絕
    無可能於裁決書所載時間出現在高雄地區而有違規事實等語，並提出該車當日出
    入台塑麥寮六輕廠時間表、前往勘察溪洲工地照片，並聲請傳訊證人甲○○。
二、原裁決意旨則以：富寶營造有限公司（下簡稱富寶公司）所有、車號ＢＪ４７２
    ７汽車，於九十一年十月十五日十五時十一分許，行經高雄市○○路、葆禎路口
    處，經高雄市政府警察局鼓山分局警員以駕駛人由北往南闖紅燈為由以高市警刑
    字Ｂ0000000號通知單逕行舉發異議人違反道路交通管理處罰條例第五十
    三條第一項之規定，經異議人向裁決機關提出不服，裁決所函高雄市政府警察局
    鼓山分局查詢函覆稱「本案經查現場執勤員警稱係於九十一年六月十日十五時十
    一分許，在鼓山、葆禎路口執行路檢時發現該車違規闖紅燈，經警示意其停車受
    檢，該車拒絕停車逃逸，執勤員警遂依道路交公管理事件統一裁罰標準及處理細
    則第二十三之規定依法逕行舉發」等語，而認舉發機關舉發異議人違規屬實，乃
    依法裁決罰鍰新台幣（下同）二千七百元。
三、經傳訊異議人法定代理人即該車當時之駕駛人侯慶豐到庭仍堅稱：其於九十一年
    六月十日上午係在六輕廠區，因其公司向六輕承包工程，當時並未行經裁決書所
    載違規之高雄地區地點等語；又當天為舉發之員警乙○○雖亦到庭稱：其當日在
    前開路口執行攔檢勤務，異議人之車輛確實闖紅燈因而逕行舉發，但因車速很快
    來不及將其攔下、拍照，異議人係駕駛中型、水藍色中華廠牌之貨車等語。
四、本院依異議人之聲請傳訊證人甲○○到庭經具結後稱：「因為侯慶豐有標到我們
    公司的工程，六月十日早上侯慶豐有去麥寮的廠區，當天下午三點多我就陪同侯
    慶豐一起去彰化工地（按即位於溪洲之工地），當天是我親自開我自己的車去彰
    化工地現場，侯慶豐的貨車是停放在公司，看完工地回到公司約七點。」等語（
    見本院九十一年十二月十九日調查筆錄），核其所述與異議人向原舉發機關提出
    不服所陳述之意見尚稱一致；又關於侯慶豐於遭舉發當日（即九十一年六月十日
    ）曾駕駛該車前往台塑麥寮六輕廠一情，有異議人所提出之該廠車輛入出廠明細
    表一紙在卷可佐，依該表顯示：異議人所有前開違規車號之車輛係自同年六月十
    日上午即進入廠區迄十二時五十七分始離開，與異議人前開所辯、證人甲○○之
    供述均相符合；而本件舉發單所載舉發時間為「九十一年六月十日十五時十一分
    許」，衡情，自台塑六輕所在之雲林縣麥寮鄉至高雄市區之距離以一般貨車行車
    速度行駛要非二小時餘所得以到達，異議人是否可能在二小時餘之時間即到達高
    雄地區致有本件違規，已非無疑；況本件警員係以「逕行舉發」之方法為之而無
    其他客觀佐證（例如照片抑或其他科學證據），縱使舉發機關確曾發覺有車輛闖
    紅燈之情事，然亦非無可能有誤認車號、亦或其他冒用車牌之情事的可能性存在
    ；何況再輔以前開證人甲○○於本院具結之證述以佐證異議人之前開車輛於舉發
    違規時間時仍在雲林地區一情觀之，本件舉發是否完全無誤，並非無疑，而舉發
    機關既除了舉發員警之主觀認知外（業經本院於九十一年八月二十日傳訊到庭）
    ，並無其他積極佐證，於此不明確之模糊情況下應為有利異議人之認定，是異議
    人之違規行為仍無法確切證明，本件違規舉發與裁決處分，應予撤銷。
五、綜上所述，爰依依道路交通管理處罰條例第八十七條第二項、道路交通案件處理
    辦法第二十條前段，裁定如主文。
中    華    民    國      九十一      年      十二    月    三十一    日
                                  臺灣嘉義地方法院交通法庭
                                          法  官    黃  國  益
右正本證明與原本無異。
如不服本裁定，應於送達後五日內，向本院提出抗告狀。
中    華    民    國      九十一      年      十二    月    三十一    日
                                          書記官    林  柑  杏
